臺灣臺南地方法院刑事判決
111年度訴字第737號
公  訴  人  臺灣臺南地方檢察署檢察官
被      告  劉宗霖



選任辯護人  洪千琪律師
上列被告因違反毒品危害防制條例案件，經檢察官提起公訴（11
1年度偵字第13992號），被告於準備程序進行中就被訴事實為有
罪之陳述，經告知簡式審判程序之旨，並聽取當事人、辯護人之
意見後，合議庭裁定由受命法官獨任進行簡式審判程序，判決如
下：
    主  文
劉宗霖持有第二級毒品純質淨重二十公克以上，處有期徒刑捌月
。扣案如附表所示之第二級毒品甲基安非他命拾叁包（含外包裝
拾叁只）均沒收銷燬之。
    犯罪事實及理由
一、犯罪事實
    劉宗霖明知甲基安非他命係毒品危害防制條例第2條第2項第
    2款所列之第二級毒品，不得持有、施用，竟基於持有第二
    級毒品甲基安非他命純質淨重二十公克以上之犯意，於民國
    111年3月5日18、19時許，在臺南市和緯黃昏市場旁某電子
    遊藝場內，以新臺幣陸萬元之價格，向綽號「小胖」之不詳
    姓名成年人購入純質淨重逾20公克之甲基安非他命而非法持
    有之。嗣於同年月16日12時許，為警持本院核發之搜索票前
    往劉宗霖位於臺南市○區○○○街00號居所執行搜索，在劉宗霖
    使用之車牌000-0000號自小客車左前方零錢盒內當場扣得如
    附表所示之第二級毒品甲基安非他命13包（純質淨重合計44
    .088公克），而悉上情。
二、上開犯罪事實，業據被告劉宗霖於警詢及偵審時坦承不諱（
    見警卷第4至5、8頁、偵卷第34至35頁、本院卷第74、80、8
    2頁），並有卷附搜索票、搜索扣押筆錄暨扣押物品目錄表
    、搜索照片3張可稽（見警卷第13至21、55至56頁），及被
    告持有之如附表所示13包純質淨重逾20公克之第二級毒品甲
    基安非他命扣案足憑。且扣案如附表所示白色結晶13包經送
    鑑定結果，均檢出第二級毒品甲基安非他命成分，純質淨重
    合計44.088公克、逾20公克以上等情，有高雄市立凱旋醫院
    111年4月15日高市凱醫驗字第72584號濫用藥物成品檢驗鑑
    定書在卷可按（見偵卷第51至55頁）。足認被告前揭任意性
    自白確與事實相符，堪予採認。本案事證明確，被告犯行洵
    堪認定。
三、論罪科刑
  ㈠核被告所為，係犯毒品危害防制條例第11條第4項持有第二級
    毒品純質淨重二十公克以上之罪。
　㈡被告為警查獲後，固於警詢及偵查中供出其毒品來源為綽號
    「小胖」之人，惟並未供述「小胖」之真實姓名、年齡、住
    居所或其他足資辨別之特徵等可靠背景資料（警卷第8頁、
    偵卷第34頁），在客觀上實無從使調查或偵查機關人員為有
    效實施調查或偵查作為，故警方查無「小胖」之真實身分及
    犯罪證據，本案尚無因被告之供述而查獲其毒品上游、其他
    正犯或共犯等情，此經臺南市政府警察局刑事警察大隊111
    年7月19日南市警刑大偵四字第1110418896號函及臺灣臺南
    地方檢察署111年7月26日南檢文法彰111偵13992字第5497號
    函覆在卷（見本院卷第46-3、47頁）。從而，偵查機關無法
    僅憑被告上開供述，確實查獲其毒品來源之人及其犯行，與
    毒品危害防制條例第17條第1項規定不符，自無適用該條項
    減免其刑之餘地。
  ㈢爰以行為人之責任為基礎，審酌被告明知甲基安非他命毒品
    戕害國人身心健康，無視毒品對國人身心健康及社會秩序可
    能造成之危害，持有扣案之純質淨重20公克以上之第二級毒
    品，極易滋生其他犯罪，其行為應予非難，兼衡被告之犯罪
    動機、目的、手段、持有毒品之種類、數量、期間，暨其陳
    明之智識程度、家庭生活、工作經濟狀況（見本院卷第48-1
　　、83至89頁）、犯後坦承犯行之態度，並考量被告曾有麻藥
    、盜匪、搶奪、賭博、妨害自由等前科，並於109年8月20日
    甫因徒刑執行完畢之素行（本院卷第11至22頁臺灣高等法院
    被告前案紀錄表）等一切情狀，量處如主文所示之刑。
四、沒收
    按查獲之第二級毒品，不問屬於犯罪行為人與否，沒收銷燬
    之，毒品危害防制條例第18條第1項前段定有明文。查扣案
    如附表所示純質淨重合計逾20公克之甲基安非他命13包，係
    本案查獲之第二級毒品，應依毒品危害防制條例第18條第1
    項前段規定宣告沒收銷燬之。又包裹上開第二級毒品甲基安
    非他命所用之包裝袋共13只，因與毒品無從完全析離，亦應
    併諭知沒收銷燬之。至取樣鑑定之毒品部分，既因鑑定用罄
    而滅失，自毋庸再予以宣告沒收銷燬。  
五、適用之法律
    刑事訴訟法第299條第1項前段、第273條之1第1項，毒品危
    害防制條例第11條第4項、第18條第1項前段，刑法第11條、
    第40條第1項。
本案經檢察官許嘉龍提起公訴，檢察官謝欣如到庭執行職務。
中　　華　　民　　國　　111 　年　　8 　　月　　3 　　日
　　　　　　　　　刑事第五庭    法　官　林欣玲
以上正本證明與原本無異。
如不服本判決應於收受本判決後20日內向本院提出上訴書狀，並
應敘述具體理由。其未敘述上訴理由者，應於上訴期間屆滿後20
日內向本院補提理由書狀（均須按他造當事人之人數附繕本）「
切勿逕送上級法院」。 
　　　　　　　　　　　　　　　　書記官　莊文茹
中　　華　　民　　國　　111 　年　　8 　　月　　4 　　日
附錄本案論罪科刑法條：
毒品危害防制條例第11條第4項
持有第二級毒品純質淨重二十公克以上者，處6月以上5年以下有
期徒刑，得併科新臺幣70萬元以下罰金。

附表：
編號 扣案物名稱及數量  鑑驗結果 1 甲基安非他命1包  外觀白色結晶，檢出第二級毒品甲基安非他命，檢驗前淨重36.641公克，純度約71.66%，檢驗前總純質淨重約26.257公克，檢驗後淨重36.614公克。 2 甲基安非他命1包  外觀白色結晶，檢出第二級毒品甲基安非他命，檢驗前淨重0.503公克，純度約92.01%，檢驗前總純質淨重約0.463公克，檢驗後淨重0.481公克。 3 甲基安非他命1包  外觀白色結晶，檢出第二級毒品甲基安非他命，檢驗前淨重1.657公克，純度約83.80%，檢驗前總純質淨重約1.389公克，檢驗後淨重1.635公克。 4 甲基安非他命1包  外觀白色結晶，檢出第二級毒品甲基安非他命，檢驗前淨重3.483公克，純度約83.64%，檢驗前總純質淨重約2.913公克，檢驗後淨重3.452公克。 5 甲基安非他命1包  外觀白色結晶，檢出第二級毒品甲基安非他命，檢驗前淨重1.639公克，純度約85.10%，檢驗前總純質淨重約1.395公克，檢驗後淨重1.620公克。 6 甲基安非他命1包  外觀白色結晶，檢出第二級毒品甲基安非他命，檢驗前淨重3.521公克，純度約87.97%，檢驗前總純質淨重約3.097公克，檢驗後淨重3.499公克。 7 甲基安非他命1包  外觀白色結晶，檢出第二級毒品甲基安非他命，檢驗前淨重3.485公克，純度約85.21%，檢驗前總純質淨重約2.970公克，檢驗後淨重3.465公克。 8 甲基安非他命1包  外觀白色結晶，檢出第二級毒品甲基安非他命，檢驗前淨重1.598公克，純度約84.53%，檢驗前總純質淨重約1.351公克，檢驗後淨重1.576公克。 9 甲基安非他命1包  外觀白色結晶，檢出第二級毒品甲基安非他命，檢驗前淨重1.639公克，純度約81.65%，檢驗前總純質淨重約1.338公克，檢驗後淨重1.617公克。 10 甲基安非他命1包  外觀白色結晶，檢出第二級毒品甲基安非他命，檢驗前淨重1.670公克，純度約89.67%，檢驗前總純質淨重約1.497公克，檢驗後淨重1.651公克。 11 甲基安非他命1包  外觀白色結晶，檢出第二級毒品甲基安非他命，檢驗前淨重0.517公克，純度約89.08%，檢驗前總純質淨重約0.461公克，檢驗後淨重0.496公克。 12 甲基安非他命1包  外觀白色結晶，檢出第二級毒品甲基安非他命，檢驗前淨重0.582公克，純度約83.71%，檢驗前總純質淨重約0.487公克，檢驗後淨重0.561公克。 13 甲基安非他命1包  外觀白色結晶，檢出第二級毒品甲基安非他命，檢驗前淨重0.513公克，純度約91.62%，檢驗前總純質淨重約0.470公克，檢驗後淨重0.491公克。